【裁判字號】    95,上訴,458
【裁判日期】    950406
【裁判案由】    違反毒品危害防制條例
【裁判全文】
臺灣高等法院高雄分院刑事判決         95年度上訴字第458號
上  訴  人
即  被  告  甲○○
上列上訴人因違反毒品危害防制條例案件，不服臺灣高雄地方法
院94年度訴字第3682號中華民國95年2 月9 日第一審判決（起訴
案號：臺灣高雄地方法院檢察署94年度毒偵字第7323號），提起
上訴，嗣本院訊問被告後，因被告自白犯罪，經詢問檢察官、被
告意見後，乃裁定改行簡式審判程序，茲判決如下：
    主  文
上訴駁回。
    事實及理由
一、本件上訴人即被告甲○○（下稱被告）所犯係死刑、無期徒
    刑、最輕本刑為3 年以上有期徒刑以外之罪，其就被訴事實
    為有罪之陳述，經本院告知簡式審判程序之旨，並聽取公訴
    人及被告之意見後，裁定進行簡式審判程序，合先敘明。
二、本案經本院審理結果，認第一審判決認事用法及量刑均無不
    當，應予維持，並引用第一審判決書記載之事實、證據及理
    由（如附件）。
三、被告上訴意旨雖謂：尚有施用毒品之案件，請求本院併予審
    理云云。惟查至民國95年4 月3 日（即本院行審理程序之前
    一日）止，被告並無其他施用毒品之案件繫屬於檢察署或法
    院，此有臺灣高等法院前案案件異動查證作業1 紙在卷可按
    （見本院卷第28頁），是被告請求本院就其其他犯行併為審
    理，顯無理由，應予駁回。
四、據上論斷，應依刑事訴訟法第273 條之1 第1 項、第368 條
    、第373 條，判決如主文。
本案經檢察官林應華到庭執行職務。
中    華    民    國    95    年    4     月    6     日
                  刑事第八庭    審判長法  官  李炫德
                                      法  官  蔡國卿
                                      法  官  李淑惠
以上正本證明與原本無異。
施用第一級毒品部分如不服本判決應於收受本判決後10日內向本
院提出上訴書狀，其未敘述上訴理由者，並得於提起上訴後10日
內向本院補提理由書狀（均須按他造當事人之人數附繕本）「切
勿逕送上級法院」。
施用第二級毒品部分不得上訴。
中    華    民    國    95    年    4     月    6     日
                                      書記官   盧雅婷
附錄本件判決論罪科刑法條：
毒品危害防制條例第10條
施用第一級毒品者，處 6 月以上 5 年以下有期徒刑。
施用第二級毒品者，處 3 年以下有期徒刑。
附件：
臺灣高雄地方法院刑事判決              94年度訴字第3682號
公  訴  人  臺灣高雄地方法院檢察署檢察官
被      告  甲○○
上列被告因違反毒品危害防制條例案件，經檢察官提起公訴（94
年度毒偵字第7323號），被告就被訴事實為有罪之陳述，合議庭
裁定由受命法官獨任依簡式審判程序審理，並判決如下：
    主  文
甲○○連續施用第一級毒品，處有期徒刑柒月，扣案之第一級毒
品海洛因貳大包 (每包內各含貳拾伍小包，共計伍拾小包，合計
淨重參點伍陸公克，空包裝共重拾肆點貳壹公克)， 沒收銷燬之
；注射針筒貳拾支，沒收之。又施用第二級毒品，處有期徒刑參
月。應執行有期徒刑玖月。扣案之第一級毒品海洛因貳大包 (每
包內各含25小包，共計伍拾小包，合計淨重參點伍陸公克，空包
裝共重拾肆點貳壹公克)， 沒收銷燬之；注射針筒貳拾支，沒收
之。
    事  實
一、甲○○前於民國93年間因施用毒品案件，經法院裁定強制戒
    治並送執行，於93年10月13日執行完畢釋放，詎仍不知悔改
    ，於上開強制戒治執行完畢釋放後5 年內，復基於施用第一
    級毒品海洛因之概括犯意，自94年6 月7 日起至同年8 月24
    日止，連續在高雄高左營區○○路1 巷49號其住處內，以平
    均每星期一次之頻率，將海洛因粉末放入針筒再摻水稀釋注
    射施打之方式，施用海洛因多次；另基於施用第二級毒品甲
    基安非他命之犯意，於同年8 月24日上午9 時許，在其上述
    住處，以將甲基安非他命置於鋁箔紙上燒烤吸取煙氣方式施
    用甲基安非他命1 次 (起訴書所載之犯罪時間、地點、施用
    方式或有誤、或未記載，均更正如上）。旋於94年8 月24日
    13時為警查獲，並扣得其所有之海洛因2 大包，及其所有尚
    未使用而預備供施打海洛因用之注射針筒20支，經分別採集
    其尿液送驗，因呈現嗎啡及甲基安非他命陽性反應，而知悉
    上情。
二、案經內政部警政署保安警察第三總隊第二大隊報告高雄地方
    法院檢察署檢察官偵查起訴。
    理  由
一、被告甲○○所犯係死刑、無期徒刑、最輕本刑為3 年以上有
    期徒刑以外之罪，其於準備程序就前揭被訴事實為有罪之陳
    述，經受命法官告知簡式審判程序之旨，並聽取其與公訴人
    之意見後，本院合議庭認無不得或不宜改依簡式審判程序進
    行之處，爰依刑事訴訟法第273 條之1 第1 項、第284 條之
    1 ，裁定本件由受命法官獨任進行簡式審判程序，合先敘明
    。
二、上揭事實，業據被告於本院審理中坦承不諱，且其於警方查
    獲時所採集之尿液，經送檢驗結果，呈第一級毒品海洛因代
    謝後嗎啡及甲基安非他命之陽性反應，此有尿液採證檢驗姓
    名對照表、高雄市凱旋醫院濫用藥物尿液檢驗報告等在卷可
    憑；另扣案之不明粉末2 大包 (內各含25小包，共計50小包
    )， 經送往法務部調查局鑑定結果，確含第一級毒品海洛因
    成分，此有該局鑑定通知書1 紙在卷可佐 (見本院卷第36
    頁），足認被告上開自白確與事實相符，洵堪採信。又被告
    於93年間因施用毒品案件，經裁定強制戒治並執行，並於93
    年10月13日強制戒治執行完畢釋放，有臺灣高雄地方法院檢
    察署刑案資料查註紀錄表及臺灣高等法院被告前案紀錄表各
    1 份在卷供參，被告於強制戒治執行完畢釋放後5 年內，有
    施用第1 級、第2 級毒品之行為，事證明確，核符毒品危害
    防制條例第23條第2 項規定，依法應予論科。
三、查海洛因、甲基安非他命，分別為毒品危害防制條例第2 條
    第2 項第1 款及第2 款所稱之第一級毒品及第二級毒品，核
    被告施用海洛因及甲基安非他命之行為，係分別犯該條例第
    10條第1 項、第2 項之施用第一級毒品罪及施用第二級毒品
    罪。被告持有海洛因、甲基安非他命後，進而施用，其持有
    之低度行為，應分別為施用之高度行為所吸收，均不另論罪
    。又被告先後多次施用第一級毒品之行為，時間緊接，犯罪
    構成要件相同，顯然基於概括犯意反覆為之，為連續犯，應
    依刑法第56條之規定，論以一罪，並依法加重其刑。又其所
    犯施用第一級毒品罪與第二級毒品兩罪，犯意各別、行為互
    殊，應予分論併罰。爰審酌被告有上述前科，品性不佳，及
    曾因施用毒品，經強制戒治執行完畢釋放後，仍不知悔改警
    惕，猶繼續施用毒品，暨犯後尚知坦承犯行，與施用毒品為
    自戕行為及對社會危害性等一切情狀，分別量處如主文所示
    之刑，並定其應執行之刑，以資懲儆。
四、末按查獲之第一、二級毒品及專供製造或施用第一、二級毒
    品之器具，不問屬於犯人與否，均沒收銷燬之，毒品危害防
    制條例第18條第1 項前段定有明文。查扣案之不明粉末2 大
    包，經鑑定結果確含第一級毒品海洛因之成分 (內各含小包
    數量及淨重，均如事實欄所示)， 有法務部調查局前開鑑定
    通知書1 紙在卷可憑，依上揭法條所示，不問屬於犯人與否
    ，均宣告沒收銷燬之。至鑑驗所耗損之毒品，既已滅失，自
    無庸宣告沒收銷燬。又扣案之針筒20支，經送鑑定結果，並
    無嗎啡陽性反應，有檢驗報告1 紙 (見本院卷第27、28頁)
    ，在卷可稽，然既屬被告所有且係被告預備供施打海洛因所
    用，業據被告供明在卷，顯係預備供犯罪所用之物，爰依刑
    法第38條第1 項第2 款規定，沒收之。
五、至被告於本院審理中雖供稱伊自94年6 月7 日開始至同年8
    月24日止，每星期施用甲基安非他命一次云云，然查檢察官
    係起訴被告於同年8 月24日施用甲基安非他命1 次，被告供
    稱上述其餘施用甲基安非他命部分，僅有其自白，並無其他
    證據足資佐證，尚難僅憑被告之自白而逕予認定，附此敘明
    。
六、據上論斷：依刑事訴訟法第299 條第1 項前段、第273 條之
    1 第1 項前段，毒品危害防制條例第10條第1 項、第2 項、
    第18條第1 項前段，刑法第11條、第56條、第51條第5 款，
    、第38條第1項第2款，判決如主文。
七、如不服本判決，應自判決送達之翌日起10日內，向本院提出
    上訴狀。
本案經檢察官李門騫到庭執行職務。
中    華    民    國     95     年    2     月  9   日
                  刑事第十三庭  法  官  張金柱
以上正本證明與原本無異。
如不服本判決，應於收受送達後10日內向本院提出上訴書狀。
（須附繕本）
中    華    民    國    95    年    2     月   20   日
                                書記官  蘇  豫
附錄本案論罪科刑之法條
毒品危害防制條例第10條施用第一級毒品者，處六月以上五年以
下有期徒刑。
施用第二級毒品者，處三年以下有期徒刑。


司法院資訊處製作；財團法人民間司法改革基金會備份。
